311Edepot - Archives communales déposées de Luxeuil-les-Bains
Archives Départementales de la Haute-Saône
- ARCHIVES ANCIENNES
  - JUSTICE, PROCEDURES, POLICE
    - Préséance, offices municipaux, bourgeoisie. -Préséance: procès entre la ville de Jean-François Clerc, capitaine du château de Baudoncourt sur la préséance dans les cérémonies et transaction entre eux, réglant ce droit au profit des coquatres (1663); procès entre les coquatres et Jean-Baptiste Quassey, avocat au Parlement au sujet de la préséance dans les assemblées (1663-1664); avis d'avocat sur le rang des officiers municipaux et ceux du bailliage (1748). Offices municipaux. -Requête des coquatres au bailli de Luxeuil pour faire condamner des citoyens défaillants au conseil (1667, novembre); rejet par l'intendant de Vanolles de la requête des bourgeois de Luxeuil de réunir les offices municipaux au patrimoine de la ville (1735, 13 décembre); procès entre les bourgeois et Aubry, médecin, intendant des eaux minérales de Luxeuil, élu maire de Luxeuil, et pièces jointes au dossier: relation d'un coup de force d'Aubry au conseil, son interdiction comme maire par l'intendant, pièces prouvant l'utilisation à son profit, de biens communaux (1760-1765); ordonnance de l'intendant Caumartin de Saint-Ange respectant la requête des bourgeois de Luxeuil de faire procéder à dénouveler élection de magistrats et à la reddition des comptes, en raison du désordre de l'administration de la ville depuis 1765 (1785, 30 janvier); copies d'élection et d'envois en possession de maires, présenter à l'appui de procédures (1771-1780). Bourgeoisie. -Procès entre la ville et 29 bourgeois nouvellement reçus, qui n'ont pas payé leur droit de bourgeoisie (1694-1695); procès entre le magistrat et Charles François Boulangier, conseiller du roi, président de la juridiction royale des traites et gabelles sur le droit de bourgeoisie qu'il voulait de faire reconnaître, dont un projet de règlement de police des biens communaux (1753-1754)., 1663-1785; 311 Edepot 158; FF36
      LISTE NOMINATIVE; STATUT; LISTE
    - Finances: autorisation donnée par l'intendant aux villes de reprendre la perception des droits sur les grains, suspendus par arrêt du 3 juin 1775 (1776, 23 juillet); procès entre la ville et le procureur du roi au bailliage de Vesoul sur la reddition des comptes que le procureur du roi prétend ne pouvoir être faite au bailliage de Luxeuil, en suite de l'édit d'août 1764 sur l'administration des villes et bourgs (1772-1773); procès entre la ville et Pierre Tisserand, receveur des revenus patrimoniaux et de l'octroi sur la reddition de ses comptes (1736-1737); procès entre la ville et des fermiers de l'octroi du vin de la bière et de la viande, sur des sommes dues par eux ou par la ville (1539-1770)., 1539-1776; 311 Edepot 159; FF37
      ETAT DE SECTION
      FISCALITE; JUSTICE; OCTROI
    - Procès entre les héritiers de Mathias Valot, fermier de l'octroi de la bière et la ville, et remboursement des frais faits à diverses occasions, dont la fourniture de vin au marquis de Renel pendant et après le siège de Faucogney en 1674 (1657-1687); procès entre la ville et des cabaretiers, sur l'imposition d'un blanc par pinte (1633-1634); procès entre la ville et Luc Martin, banquier à Besançon, au sujet d'une rente de 600 francs de principal (1701); mémoire pour Claudon, Rondot, Garret, Enfreville et consorts, qualifiés de manants de Vesoul contre les offices municipaux de cette ville au sujet du droit de manantage [XVIIIe siècle]; procès entre la ville et ses procureurs pour le remboursement de dépenses et frais de voyage (1634-1745); procédure entre les receveurs de 1781 et ceux de 1780-1781., 1633-1781; 311 Edepot 160; FF38
    - Finances: procès entre Luxeuil et Saint-Sauveur au sujet de la soumission de cette communauté au droit d'octroi de Luxeuil (1741-1742); procès entre les communautés de Saint-Sauveur et Saint-Valbert sur leur assujettissement au droit d'éminage sur le marché de Luxeuil (1698); procès entre la ville et l'abbaye, sur son assujettissement au droit d'octroi sur les vins, dit langal (1679-1687); avis d'avocat selon lequel l'abbaye de Luxeuil doit être soumise au droit de gabelle sur le sel, comme étant soumise au droit de langal; procès entre la ville et l'abbé au sujet du Langal et de son droit de banvin durant 6 semaines par an (1727-1731); diverses pièces de procédures entre la ville et l'abbé sur les octrois (1691-1754)., 1679-1758; 311 Edepot 161; FF39
    - Finances. -Octrois: procès entre les fermiers de l'octroi du vin et divers cabaretiers (1736-1760); procès entre le fermier de l'octroi et des gabelles du vin et divers bourgeois, au sujet de leur exemption de ces droits (1731-1734); procès au sujet d'entrepôts de vin installés hors de la ville (1736); contraventions de l'octroi sur le vin (1713-1773); contravention de l'octroi sur la bière (1706); contravention à l'octroi sur le brandevin et le vinaigre (1692); contravention à l'octroi sur la viande (1771); contravention à l'octroi sur les bois (1754)., 1692-1773; 311 Edepot 162; FF140
      MATRICE D'IMPOSITION
      FISCALITE; OCTROI
    - Finances: ordonnance de l'intendant portant que la Grange Barreau appartenant aux Bénédictions serait assujettie à l'impôt pour l'année en cours et que le magistrat de Luxeuil devrait fournir ses titres la concernant (1686, 18 novembre); délibérations du magistrat concernant la Grange Barreau (1686-1695); renvoi à un arbitre d'une requête tendant à ce que le fermier de la Grange Barreau soit assujetti à l'octroi sur les lieux (1697, 1er juillet); requêtes de l'abbé de Luxeuil à l'intendant tendant à que la Grange Barreau ne soit pas imposée par la ville, comme n'étant pas de son territoire et étant de fief (1695-1713); procès entre la ville et l'abbé de l'assujettissement de la Grange-Barreau aux droits d'octroi, dont l'arrêt du conseil d'Etat portant que la Grange-Barreau serait soumise aux droits d'octroi de la ville de Luxeuil (1752-1757)., 1686-1757; 311 Edepot 163; FF41
    - Finances, limites du territoire de la ville: demande par les Bénédictins que la grange de la Neuvelle ne soit pas imposée, comme n'étant pas du territoire de Luxeuil (1777); procédure sur l'assujettissement au droit d'octroi de la Planche de la Magdeleine sur laquelle se tiennent les foires (1752-1753); amendes imposées sur les terres de la Grange-Barreau (1690-1691); procédure sur la limite des communautés de Luxeuil et de Saint-Sauveur dans les terres de la Grange-Barreau (1701-1702); procédures entre la ville et le fermier de la Grange-Barreau au sujet de son arpentage et de son imposition (1758-1763); procès entre les communautés de Luxeuil et de Froideconche sur l'appartenance du territoire de la Grange Barreau et son imposition (1765-1759)., 1690-1777; 311 Edepot 164; FF42
      FROIDECONCHE
    - Finances (1): condamnation de Richardot et consorts, fermiers de la seigneurie de Luxeuil à délivrer leur sel aux habitants de la ville (1581); requête des habitants d'Anjeux pour se faire distribuer leur sel sur celui de Luxeuil (1598); procès semblable fait par la communauté de Cuve (1609); procès entre la ville de Gayet, amodiateur du transport et de la distribution du sel pour fourniture insuffisante (1636-1637); procédure pour obtenir des sauneries de Salins le sel à distribuer à Luxeuil (1643-1645); procès entre la ville de Gayet, four fourniture insuffisante de sel (1648-1653); requête contre le même, pour le même motif (1661); procès entre la ville et Jean Bruelle, capitaine de Baudoncourt, amodiateur des revenus de l'abbaye et fermier de la gabelle de sel à Luxeuil, en raison de prix excessif auquel il vend le sel (1677-1679); pièces de procédures entre la ville, l'abbé et diverses communautés de la terre de Luxeuil concernant le sel, son prix et sa distribution (1685-1734)., 1581-1734; 311 Edepot 165; FF43
      REGISTRE; ETAT CIVIL; LISTE NOMINATIVE; AVIS
      FISCALITE; JUSTICE
    - Finances: procès entre la ville et l'abbé sur le monopole prétendu par les deux, du transport et de la distribution du sel de Salins de Luxeuil: pièces de procédure., 1765-1771; 311 Edepot 166; FF44
      LISTE NOMINATIVE
    - Finances: mémoires manuscrits et imprimés, avis d'avocats présentés par l'abbé et la ville dans le procès sur le sel (1766-1771); extraits de comptes employés par l'abbé de Luxeuil (1517-1751); extraits de titres employés par la ville (1577-1769)., 1517-1771; 311 Edepot 167; FF45
      LISTE NOMINATIVE; STATUT; REGISTRE
    - Finances: copies de titres et de pièces de procès employés par la ville et l'abbé dans le procès sur le sel: inventaires de pièces copiées (1765-1773); contrats et adjudications de la ferme du sel à Luxeuil, placets des coquatres sur ce sujet (1643-1745); procédures contre Jean Bruelle (1677-1679); procédures entre l'abbé et la ville sur le monopole du sel (1685-1695); procédures entre la ville et Chaucouvert, fermier des revenus de l'abbaye sur le prix du sel (1727-1728); procès contre le chapitre métropolitain de Besançon, administrateur de l'abbaye sur le monopole du sel (1734); procès contre Jean-François Vinot, receveur des revenus de l'abbaye sur le prix du sel (1743-1744); procédures entre l'abbé et les communautés de la terre de Luxeuil sur son monopole du sel (1672-1742); amodiateur de la distribution du sel à Lure (1651-1665)., 1643-1773; 311 Edepot 168; FF46
      ARRETE PREFECTORAL; LISTE D'EMARGEMENT; PROCES-VERBAL D'ELECTION
    - Finances: mandement du Parlement de Dôle, dans un procès entre le procureur général de l'Archeduc et la ville de Luxeuil au sujet d'un nouvel impôt créé par celle-ci (1503, 16 janvier procès entre, en diminution de côte d'impôt, Pierre Rebillot, bourgeois de Luxeuil, et la ville (1600); pièce de procès entre la ville et l'abbaye au sujet des imposition (1776); procès entre la ville et Alexis-François Rence, auditeur en la chambre des comptes à Dôle, pour son inscription au rôle du sel (1755); procès entre la ville et Jean-Benoît Gay, tabellion général de la terre de Luxeuil au sept de son inscription sur les rôles d'imposition de Luxeuil (1707-1710); Jean Pelletier, Jean Redoubley, Jean Curtie et consors, de Froideconche, Saint-Valbert, Bellemont, Breuches, Saint-Marie, Saint-Bresson, contre la ville, au sujet d'un péage prétendu par elle sur les marchandises qui se vendent les jours de foires et de marché (1578)., 1503-1776; 311 Edepot 169; FF47
      ARRETE PREFECTORAL; PROCES-VERBAL; LISTE D'EMARGEMENT
    - Finances, dettes de la ville: procès entre la ville de Luxeuil, d'une part, et Nicolas Girard, négociant à Molamboz et Denis Marie Bonaventure Fenouillot, de Lavans, adjudicataires, pour 28 000 l.t. du quart en réserve de Mont-sous-Vaudrey. Luxeuil ayant constitué en 1777 au profit de Mont-sous-Vaudrey une rente de 1 400 l.t. etc. le capital devrait en être versé par les adjudicateurs des bois, que ne se sont pas exécutés entièrement., 311 Edepot 170; FF48
      ARRETE DU MAIRE
      DETTE; FINANCES COMMUNALES; JUSTICE
    - Finances, frais de guerre: procès entre la ville de Luxeuil et la communauté de Saint-Valbert, au sujet d'une rente constituée par celle-ci en 1622 au profit de Quassey, bourgeois de Luxeuil (1648-1660); procédures au Parlement de Dôle et à la Chambre souveraine de Justice, pour obtenir le remboursement par le roi de 120 000 frs de capital de rente constituée pour son service entre 1633 et 1642, dont les dépenses occasionnées par les troupes levées dans le pays par les seigneurs de Balançon, de Belvoir et de Moncley (1643-1670); procédure entre des créanciers de la ville à la suite d'un surois accordé à la ville pour le paiement de ses dettes (1649); procédures entre la ville et divers particuliers au sujet du paiement des rentes créées à l'occasion de la guerre à partir de 1633 (1643-1666); procès entre la ville et les héritiers de Jacques Gueritot, chargé du répartement de l'impôt pour l'entretien de l'armée de Bourgogne et des troupes auxiliaires et remboursement des avances qu'il a dû faire (1658); procès entre la ville et la confrérie de Saint-Crépin au sujet d'un prêt consenti par celle-ci pour le paiement de la rançon de la ville (1641-1662); procédures engagées par la ville pour obtenir que les particuliers soient contraints de payer leurs impôts (1643-1664); procès entre François Chevalier, bourgeois de Luxeuil, et la ville pour obtenir ce qui lui est dû sur le reliquat de ses comptes (1644-1656)., 1622-1670; 311 Edepot 171; FF49
      DELIBERATION; PLAN; PROCES-VERBAL; DEVIS
      DOMMAGES DE GUERRE; FINANCES COMMUNALES; JUSTICE
      SAINT-VALBERT
    - Finances, frais de guerre: procès entre la ville et les communautés de la terre de Luxeuil au sujet de la contribution de celles-ci au paiement des dettes de guerre (1643-1657) dont: arrêt du Parlement de Dôle condamnant les communautés de la terre de Luxeuil (1654, 10 février), répartement des dettes entre les communautés (1657, 13 octobre), lettres de franchise de Faucogney (1424, septembre; copie conforme du XVIe s.); procès entre l'abbaye de Luxeuil et la ville pour le remboursement de la première d'une partie des dépenses occasionnées par la fourniture en blé aux troupes lorraines (1639); écritures de solvation pour la veuve Fariney dont les titres ont été détruits pendant la guerre, contre les habitants d'Adelans (1651); procès entre les coquatres et les bourgeois au sujet du logement des gens de guerre (1644); enquête dans un procès entre Pierre Vinot, de Luxeuil, hôte public, et la ville sur les frais de logement des gens de guerre en 1636 (1667, 7 décembre); sursis de trois ans accordé par le Parlement de Besançon à la ville de Luxeuil pour le paiement des arrérages de rente au capital de 25 000 frs, en raison des charges qui pèsent sur la ville pour l'entretien des troupes (1680, 27 juillet); procès intenté à la ville de Luxeuil par Barbe Pusel pour le remboursement des frais occasionnés pour l'achat de billets de liquidation pour le compte de la ville en 1723., 1723-1726; 311 Edepot 172; FF50
    - Biens communaux: procès entre les communautés de Luxeuil, Breuches, Froideconche et Saint-Valbert d'une part, celle de Sainte-Marie-en-Chaux, d'autre part, sur les droits de celle-ci dans le bois de Montmarot (1491-1499); sentences concernant l'amodiation du bois mort dans le bois de Montmorot appartenant à Luxeuil, Breuches, Saint-Valbert et Froideconche (1506-1508); transactions entre des quatre communautés et celle de Sainte-Marie-en-Chaux sur les bois de Montmorot (1528-1546)., 1491-1546; 311 Edepot 173; FF51
      ROLE; PLAN; ARRETE PREFECTORAL; PROCES-VERBAL; DELIBERATION
      BIENS COMMUNAUX; FORET COMMUNALE; JUSTICE
      BREUCHES; FROIDECONCHE; SAINT-VALBERT; SAINTE-MARIE-EN-CHAUX
    - Biens communaux: requête des habitants de Saint-Valbert à l'abbé de Luxeuil pour obtenir la jouissance paisible à leurs essarts et fouillies dans les bois communaux, contre les habitants de Luxeuil qui viennent enlever leurs récoltes chaque année (1570); procès entre Luxeuil, Froideconche et Breuches, d'une part, et Saint-Valbert d'autre part, sur les droits d'usage dans les bois, et en particulier le droit d'y faire des essarts et fouilles (1560-1561); procès entre l'abbaye et les héritiers de Nicolas Coitoux de Saint-Valbert d'une part, Luxeuil, d'autre part, sur la possession de pièces de terre sises sur le chemin de Luxeuil à Fougerolles, dont: enquêtes sur l'enlèvement de la récolte sur fait de vive force en juillet 1573 par les habitants de Luxeuil (1573-1576); procès entre Luxeuil et la communauté de Saint-Valbert sur les droits de celle-ci dans les transactions des communaux, dont arrêt du Parlement de Dôle confirmant Saint-Valbert dans ses droits (1604-1606). Procès entre la ville de Luxeuil et consorts de Saint-Valbert sur le droit de retraite que la ville possédait sur les biens communaux de Froideconche, Breuches et Saint-Valbert (1636)., 1560-1636; 311 Edepot 174; FF52
      BIENS COMMUNAUX; JUSTICE
      BREUCHES; FROIDECONCHE; SAINT-VALBERT
    - Biens communaux: pièces d'un procès entre Luxeuil d'une part, Breuches et Froideconche d'autre part, sur les droits respectifs des communautés dans les bois communaux (1604); pièce d'un procès entre Luxeuil, Raddon et Breuchotte d'une part, Breuches, Froideconche et Saint-Valbert, d'autre part, sur le droit de parcours dans les bois et les prés (1610); procédure de partage des bois communaux indivis entre Luxeuil, Breuches, Froideconche et Saint-Valbert (1614-1630) (1); procès entre l'abbaye et la ville sur les droits de l'abbaye dans les bois communaux de Luxeuil (1747-1748; avec copie de pièces du procès précédent, dont le partage du finage des quatre communautés le 26 avril 1622); pièce d'un procès entre Luxeuil et Breuches sur le droit de parcours dans les bois communaux (1751); sentence interlocutoire du bailli de Luxeuil dans un procès entre Luxeuil et Saint-Sauveur, sans indication d'objet (1469-,11 mai); procès entre les habitants de Saint-Sauveur et les fermiers de la Grange-Barreau, d'une part, les habitants de Luxeuil d'autre part, sur les droits de parcours dans les bois de Luxeuil (1600); arrêt du Parlement de Dôle dans un procès entre Luxeuil et Saint-Sauveur, sans indication d'objet (1605, 3 janvier); procédures entre Luxeuil et Saint-Sauveur sur les droits de parcours dans les bois communaux (1754-1775); pièces d'un procès entre Luxeuil, Breuches, Saint-Valbert et Froideconche d'une part, Francalmont d'autre, pour une cause non citée (1498-1499); requête des habitants de Luxeuil et Breuches contre ceux de Francalmont sur le droit de parcours dans un canton touchant le bois de Montmarot (1515); procès entre les communautés de Luxeuil, Froideconche, Breuches et Saint-Valbert, d'une part, Francalmont d'autre part, sur la propriété du canton des Planches (1717)., 1469-1775; 311 Edepot 175; FF53
      PLAN; PROCES-VERBAL; ARRETE DU MAIRE; RAPPORT; PETITION
      BREUCHES; BREUCHOTTE; FRANCALMONT; FROIDECONCHE; RADDON-ET-CHAPENDU; SAINT-VALBERT
    - Bois communaux. -Contrats et procès concernant la vente d'une partie des bois de Saint-Valbert à Luxeuil: vente par la communauté de Saint-Valbert à celle de Luxeuil du canton de bois appelé Le Malpierre (1629, 1er septembre); ventes et appentement de la Grange du Haut d'Es oz (1684-1747); vente par la communauté de Saint-Valbert de diverses pièces de bois dont le canton dit ès Bruslès, pour rembourser des dettes (1698-1709); procès contre la communauté de Saint-Valbert et la ville de Luxeuil en révision du contrat de vente du canton dit ès Bruslès, du 8 juillet 1698, dont la transaction portant attribution de la communauté de Saint-Valbert du droit de parcours dans le canton de La Malpierre en temps de vaine pâture (1712-1725); procès entre les mêmes, en annulation des contrats transactions et arrêts précédents, dont l'arrêt du Conseil du 24 juillet 1751, déboutant la communauté de Saint-Valbert de son instance (1746-1752)., 1629-1752; 311 Edepot 176; FF54
      ARRETE DU MAIRE; PROCES-VERBAL; ARRETE PREFECTORAL
      FORET COMMUNALE; JUSTICE
    - Biens communaux: procès entre l'abbé et la ville sur la propriété des regains du pré de Bourugeline (1536; pièces réutilisées dans le procès suivant); procès entre la ville et l'abbé sur le droit de parcours et la propriété des regains du pré du Bourugeline (1678-1692); procès entre la ville et l'abbé au sujet du chemin du pré des bains (1570; pièces réutilisées à l'appui d'une requête de 1772, jointe au dossier); procès entre la ville et l'abbé au sujet de l'abornement de l'étang des bains (1755-1758)., 1536-1772; 311 Edepot 177; FF55
      PROCES-VERBAL; ARRETE PREFECTORAL; PLAN; DELIBERATION
    - Biens communaux: pièces d'un procès entre Luxeuil et Breuchotte, sans indication d'objets (1663-1664); procès concernant l'assiète et l'adjudication ou la coupe des bois (1738-1786); sommation des Bénédictins à Toussaint Boulogne, commis à l'exploitation de la forêt de Banney (1777); procédure entre la ville et le maître particulier des eaux et forêts de Vesoul, à la suite d'une saisie faite dans les bois communaux (1787); procès entre la ville et l'abbaye au sujet du marquage des bois de futaie (1790); procès entre la ville et l'abbaye au sujet d'anticipation faite hors des travaux du moulin de la Poche (1747); transaction entre la ville et l'abbaye au sujet de l'utilisation des eaux de l'étang de la Poche (1706); procès entre la ville et divers particuliers, au sujet des dégâts commis dans les prés communaux (1692-1785); procès entre la ville et l'abbaye sur la jouissance du pré Rouilley, dans la prairie de Saint-Sauveur (1697-1703)., 1663-1790; 311 Edepot 178; FF56
      CIRCULAIRE; AVIS
      BREUCHOTTE
    - Biens communaux: procès entre l'abbaye et Catherine Prudente Maignen, veuve de sieur d'Amblans, pour anticipations commises par elle sur toutes à l'abbaye; procès conservés comme indiquant les limites des terrains communaux et de ceux de l'abbaye (1746); procédure entre les sœurs Leconte, tenancières d'un terrain à la ville pour la construction d'un égout trop petit (1768); procès entre la ville et Jeanne Gertrude Magny, veuve de Pierre Antoine Parias pour anticipations sur le chemin qui longe les Capucins (1735); procès entre la ville et la veuve Guerillot et consorts, pour anticipation sur un chemin communal (1777-1778); procès entre la ville et Prinet, pour anticipations sur un terrain communal (1782-1788); procès entre la ville et Antoine Camille Duchêne, sur l'adjudication de la conciergerie des bains (1765-1766)., 1735-1788; 311 Edepot 179; FF57
      AVIS
    - Voirie. -Pont de Port-sur-Saône: vidimus par le Bailli de Chaumont d'un arrêt du Parlement tenu à Dôle du 9 mai 1401 condamnant la terre et l'abbaye de Luxeuil à la réparation de l'arche du pont de Port-sur-Saône qu'elles doivent entretenir en échange de l'exonération de péage et de pontinage, les trois autres arches étant à la charge des terres de Saulx, de Scey et de Colombier ou Montaigu (1401, 18 juin); quittance par Jean de Vergy à la ville et à la terre de Luxeuil des travaux faits pour la réédification de leur arche du pont de Port (1418, 8 octobre); autorisation donnée par la communauté de Luxeuil aux habitants du lieu, de se pourvoir en justice pour récouvrer le péage indûment payé du pont de Port-sur-Saône (1514, 20 août); dénombrement de la seigneurie de Port-sur-Saône, donnée par Antoine de Vergy mentionnant la participation des habitants des terres de Saulx, Luxeuil, Scey-sur-Saône et Colombier à l'entretien du pont (1526, 10 février); procédures entre le procureur d'office de Port-sur-Saône et les habitants de la terre de Luxeuil pour faire réparer leur arche du pont (1551-1573); condamnation des habitants de la terre de Luxeuil à participer aux frais des travaux du Pont (1557-1558); accordances des habitants de la terre de Luxeuil et du procureur d'office de Port, concernant la réparation du pont [16ème siècle]; autres procédures sur le même objet et marchés avec des maçons de Saint-Valin (1614-1630). Pont de Saint-Sauveur: procès entre les communautés de Luxeuil et de Saint-Sauveur sur la propriété et le choix des travaux des deux ponts situés entre les deux villes, dont: accordances pour les habitants de Luxeuil et enquête (1548, 19 janvier); condamnation des habitants de Saint-Sauveur à reconstruire le pont (1549, 13 et 14 mai)., 1401-1630; 311 Edepot 180; FF58
      STATUT
      CONSTRUCTION; JUSTICE; OUVRAGE D'ART
      PORT-SUR-SAÔNE; SAINT-SAUVEUR